臺灣臺北地方法院小額民事判決
111年度北小字第2934號
原      告  華南產物保險股份有限公司

法定代理人  陳文智
訴訟代理人  林唯傑
            蔡明軒
被      告  劉建志

上列當事人間請求損害賠償事件，本院於民國111年8月10日言詞
辯論終結，判決如下：
　　主　　文
原告之訴駁回。
訴訟費用新臺幣1,000元由原告負擔。
　　理由要領
一、原告主張被告於民國110年2月23日18時10分許，駕駛車牌號
    碼000-0000號計程車，行經臺北市中正區金山南路1段與仁
    愛路2段交岔路口時，因向左變換行向未注意其他車輛之疏
    失，與原告承保、訴外人邱士哲駕駛之車牌號碼000-0000號
    計程車（下稱系爭車輛）發生碰撞而肇事。系爭車輛經送廠
    修復，支出必要修復費用新臺幣（下同）14,045元，原告已
    依約賠付被保險人，並依保險法第53條第1項規定取得代位
    求償權等情，固據原告提出道路交通事故當事人登記聯單、
    現場圖、國都汽車股份有限公司土城服務廠出具之估價單與
    電子發票證明聯、系爭車輛行車執照等件影本為證（卷第15
    -25頁），惟被告否認，辯稱本件事故是原告保戶駕車過來
    撞到被告車輛，伊並無過失，且當下查看系爭車輛並無受損
    等語。經查：
　㈠按因故意或過失，不法侵害他人之權利者，負損害賠償責任
    ，民法第184條第1項前段定有明文。次按當事人主張有利於
    己之事實者，就其事實有舉證之責任，但法律別有規定，或
    依其情形顯失公平者，不在此限，民事訴訟法第277條定有
    明文。民事訴訟如係由原告主張權利者，應先由原告負舉證
    之責，若原告先不能舉證，以證實自己主張之事實為真實，
    則被告就其抗辯事實即令不能舉證，或其所舉證據尚有疵累
    ，亦應駁回原告之請求（最高法院106年度台上字第298號、
    105年度台上字第2317號判決意旨參照）。
　㈡原告主張本件事故係因被告向左變換行向未注意其他車輛而
    肇事云云，經本院依職權調取本件事故相關資料（卷第27-3
    9頁），並勘驗警方提供之監視器畫面，勘驗結果為：系爭
    車輛與被告車輛併排於公車後方停等紅燈，綠燈亮起，兩車
    同時起駛往前行駛，於18：11：16，系爭車輛車頭向右偏行
    ，於下一秒兩車發生碰撞，有言詞辯論筆錄可稽（卷第103-
    104頁），是本件事故係系爭車輛駕駛未注意兩車併行之間
    隔所致，被告無肇事因素，堪以認定。
　㈢綜上所述，原告依侵權行為損害賠償之法律關係請求被告給
    付14,045元及法定遲延利息，為無理由，應予駁回。
二、本件事證已臻明確，兩造其餘攻擊防禦方法，於本判決結果
    不生影響，爰不一一論述，併此敘明。
三、訴訟費用負擔之依據：民事訴訟法第78條。本件訴訟費用額
    ，依後附計算書確定如主文所示金額。
中　　華　　民　　國　　111 　年　　8 　　月　　24　　日
　　　　　　　　　臺灣臺北地方法院臺北簡易庭
　　　　　　　　　　　　　　　法　官　蔡玉雪
以上正本證明與原本無異。
如不服本判決，須以違背法令為理由，於判決送達後20日內向本
庭提出上訴狀（應按他造當事人之人數附繕本）；如委任律師提
起上訴者，應一併繳納上訴審裁判費。
中　　華　　民　　國　　111 　年　　8 　　月　　24　　日
　　　　　　　　　　　　　　　書記官　陳黎諭
計   算   書：
項　　　　目　　　　　　金額（新臺幣）　　備　　註
第一審裁判費　　　　　　1,000元
合　　　　計　　　　　　1,000元
附錄：
一、民事訴訟法第436條之24第2項：
　　對於小額程序之第一審裁判上訴或抗告，非以其違背法令為
    理由，不得為之。
二、民事訴訟法第436條之25：
　　上訴狀內應記載上訴理由，表明下列各款事項：
    ㈠原判決所違背之法令及其具體內容。
    ㈡依訴訟資料可認為原判決有違背法令之具體事實。